【裁判字號】    88,交聲,55
【裁判日期】    890107
【裁判案由】    聲明異議
【裁判全文】
臺灣嘉義地方法院刑事裁定                          八十八年度交聲字第五五號
    異議人即受處分人    和信交通有限公司
    代  表  人  李安琦
    代  理  人  甲○○
                乙○○
右列異議人因違反道路交通管理處罰條例案件，對於臺灣省政府交通處公路局嘉義區
監理所於八十八年九月十日所為之處分（原處分案號：嘉監五違車字第七○─九六九
○五二號），聲明異議，本院裁定如左：
    主  文
異議駁回。
    理  由
一、按裝載貨物超過核定之總重量者，處汽車所有人新台幣三千元以上九千元以下之
    罰鍰，並責令改正或禁止通行，道路交通管理處罰條例第二十九條第一款定有明
    文。
二、原處分機關處罰理由略以：本件異議人即受處分人和信交通有限公司（下稱和信
    公司）所有車號８Ｊ─００１號營業用曳引車聯結Ｔ３─３３號半拖車，於民國
    八十八年四月二十七日下午二時八分許，由和信公司之司機巫坤龍駕駛上開曳引
    車行經國道南向二八○公里處，為警方攔查並會同司機巫坤龍測量，以公警局字
    （八四）第0000000號舉發違反道路交通管理事件通知單舉發「載運砂石
    經過鎊總重四十五點三噸，核重三十五噸，超載十點三噸（責令分裝）」違規，
    並將通知單交付異議人，指定應到案日期八十八年五月十二日，異議人於接到汽
    （機）車違反道路交通管理事件裁決書後，逾十五日未完納罰鍰者，依法易處較
    重處罰等語。異議意旨略以：前開曳引車經台灣省公路局嘉義區監理所檢驗審查
    合格，雖尚未領有焊接標示牌，然可知該車輛當時載運砂石之容積量未超過核准
    之容積量，且警員當時未實際由車內丈量，與規定不合，爰請重新裁決等語。
三、經查，本件係國道公路警察局第四隊員警於八十八年四月二十七日下午二時八分
    許，在國道南向二八○公里處執行交通稽查及取締之職務，適和信公司之司機巫
    坤龍駕駛上開曳引車行經該處，為警攔查並當場會同司機巫坤龍測量，測量其載
    運砂石經過磅總重四十五點三噸，核重三十五噸，超載十點三噸，並開立違規通
    知單，且經該車司機巫坤龍在場並簽章之事實，此有公警局字（八四）第000
    0000號舉發違反道路交通管理事件通知單一紙在卷足憑，足見巫坤龍確有違
    規之事實，堪以認定。雖聲明異議人以上開車輛業經監理單位檢驗合格為由，辯
    稱無超載之情形云云，惟本件係由處理員警丙○○依該車輛過磅實際載重予以告
    發違規，且超載十點三噸，經警員責令分裝，有該車司機巫坤龍在場簽認在案，
    縱異議人辯稱當時警員未實際由車內丈量屬實，惟衡之當時超載之噸數已高達十
    點三噸，果真由內框實際丈量，亦會超出核定標準甚多，是異議人所辯，不足採
    信；至於該車輛是否檢驗合格，在所不問，蓋社會有投機者，往往將車廂外框經
    主管機關檢驗合格後，再予以更換增加載重量，見諸報章雜誌記載亦非不在少數
    ，故不得以其經主管機關檢驗合格而阻卻違規之事實，是異議人違規事實既經認
    定，並通知異議人指定應到案日期八十八年五月十二日到案，異議人於接到汽（
    機）車違反道路交通管理事件裁決書後，逾十五日未完納罰鍰，則原處分機關依
    法予以裁罰，揆諸前條之規定，即無不合，是本件異議為無理由，應予駁回。
四、據上論結，應依道路交通管理處罰條例第八十七條第二項，道路交通案件處理辦
    法第十九條，裁定如主文。
中      華      民      國    八十九    年      一      月      七      日
                                  臺灣嘉義地方法院交通法庭
                      法  官  唐  淑  民
右正本證明與原本無異。
如不服本裁定，應於裁定送達後五日內向本院提出抗告狀。
中      華      民      國    八十九    年      一      月      七      日
                                        書記官  林  育  興


司法院資訊處製作；財團法人民間司法改革基金會備份。
